臺灣高等法院民事判決　　　　　　　　　 99年度上字第268號
上　訴　人　東莞永發窗飾有限公司
法定代理人　黃清志
訴訟代理人　顏文正律師
上　訴　人　飛得是企業有限公司
法定代理人　王壽清
訴訟代理人　蔡朝安律師
　　　　　　郭心瑛律師
　　　　　　周泰維律師
複代理人　　黃馨儀律師
上列當事人間給付貨款事件，兩造對於中華民國98年12月30日臺
灣臺北地方法院96年度訴字第10041號第一審判決提起上訴，本
院於100年9月27日言詞辯論終結，判決如下：
    主  文
原判決關於命上訴人飛得是企業有限公司應給付逾美金壹萬捌仟
貳佰肆拾伍元捌角本息部分，及該部分假執行之宣告，暨負擔訴
訟費用之裁判均廢棄。
前開廢棄部分，上訴人東莞永發窗飾有限公司在第一審之訴及假
執行之聲請均駁回。
上訴人飛得是企業有限公司其餘上訴駁回。
上訴人東莞永發窗飾有限公司之上訴駁回。
第一審關於命負擔訴訟費用部分，及第二審訴訟費用關於上訴人
飛得是企業有限公司部分，由上訴人東莞永發窗飾有限公司負擔
十分之六，餘由上訴人飛得是企業有限公司負擔。第二審訴訟費
用關於上訴人東莞永發窗飾有限公司之上訴部分，由東莞永發窗
飾有限公司負擔。
    事實及理由
一、上訴人東莞永發窗飾有限公司(下稱永發公司)主張：上訴人
    飛得是企業有限公司(下稱飛得是公司)自民國95年3月22日
    起至同年6月30日止陸續自伊訂購67筆(下稱系爭契約)窗簾
    相關之組件(下稱系爭貨品)，總價金美金(下同)431,869.79
    元，伊已交付其中如附表編號1至20所示共值51,284.99元(
    下稱系爭貨款)之貨物，詎飛得是公司竟無預警終止剩餘部
    分之買賣契約、轉向訴外人佳利木業製品廠(下稱佳利公司)
    訂購。永發公司委由訴外人日日昌興業有限公司（下稱日日
    昌公司）檢具信用狀受益人華晶香港有限公司(WELL JADE
    LIMITED [H.K])之發票，屢次代向飛得是公司請求給付系爭
    貨款，仍未獲置理，爰依系爭契約請求飛得是公司給付系爭
    貨款，並聲明：(一)飛得是公司應給付永發公司51,284.99 元
    ，及自起訴狀繕本送達翌日起至清償日止，按週年利率百分
    之五計算之利息。(二)願供擔保請准宣告假執行。
二、飛得是公司則以：系爭契約當事人為日日昌公司，永發公司
    係日日昌公司在大陸之工廠，負責產製系爭貨品，僅為日日
    昌公司之履行輔助人，無請求系爭貨款之權利。如認為永發
    公司得請求系爭貨款，系爭貨款亦有疑義，其中如附表編號
    18至20號之商業發票HFD-1及HFD-2之貨品，非飛得是公司所
    訂購，且永發公司自承該等貨品為未著色半成品，且交予佳
    利公司，均不符債之本旨給付，自無請求該等費用權利；又
    附表編號6、7、10、11、13及15，均無裝船許可(Shipping-
    permit)，該許可為信用狀付款條件，永發公司應舉證證明
    該等貨物業已通過檢驗並出貨，如驗收通過，永發公司自應
    執有裝船許可，縱有遺漏，亦非不可向干那公司請求補發；
    附表編號17僅得請求1,833元。故永發公司請求之金額為附
    表編號1~5、8、9、12、14、16及部分17。又永發公司生產
    之產品經干那公司(William E. Connor& Associates Ltd.)
    檢驗測試後，有多項不符製作規範、未達約定品質（濕度要
    求8~12度）而未經准許出貨，遲誤各筆訂單之交貨日期，此
    係因可歸責於永發公司之事由所致給付遲延，飛得是公司改
    以空運運送，以避免延誤對訴外人POTTERY BARN公司之貨物
    運送時程，扣除原海運費用，仍支出空運費用港幣2,119,48
    0.09元，折合新臺幣8,958,420元(下稱系爭空運費)，應由
    永發公司負擔，又代永發公司支付給台洲市黃岩允大禮品有
    限公司8,538元，爰為抵銷等語置辯。
三、原審判令飛得是公司應給付永發公司43,339元，及自96年11
    月10日起至清償日止，按週年利率百分之五計算之利息；永
    發公司其餘之訴駁回；並宣告供擔保准、免假執行。兩造各
    就其不利部分上訴。永發公司之上訴聲明為：原判決不利永
    發公司部分廢棄，該廢棄部分，飛得是公司應再給付永發公
    司7,945.99元本息。飛得是公司之上訴聲明為：原判決不利
    飛得是公司部分廢棄，該廢棄部分永發公司於原審之訴駁回
    。雙方就對造之上訴，均聲明上訴駁回。
四、本院判斷：
    本件永發公司主張伊業已交付如附表所示編號1至20之貨物
    ，系爭貨款飛得是公司迄未給付，爰依系爭契約請求如數給
    付。飛得是公司則以兩造間無契約關係，契約當事人為訴外
    人日日昌公司與飛得是公司，永發公司不得依系爭契約請求
    ，如認永發公司為系爭契約當事人時，然系爭貨品有部分未
    取得裝船許可，付款條件未具備、不得請求付款，又所交付
    之貨物濕度不合要求、不生提出之效力，以及金額計算不正
    確、附表編號18至20係售予佳利公司之貨品，不得向飛得是
    公司請求，另所交付之貨物均遲延給付，造成飛得是公司空
    運損失，依法主張抵銷等語置辯。本件主要爭點為：(一)系爭
    契約之當事人為何？(二)永發公司得請求貨款數額為何？(三)飛
    得是公司抵銷有無理由？得抵銷之金額？
(一)、系爭契約之當事人為何？經查：
  1.飛得是公司自94年10月28日起，迭由陳敏照就飛得是公司客
    戶POTTERY BARN公司訂購之窗簾木桿樣品材質、尺寸、樣式
    、顏色等與永發公司商議、聯繫、詢價並要求永發公司報價
    、打樣、修改設計等，有傳真文、報價單在卷可稽(見原審
    卷(一)第296至305頁、第194頁）；又自95年3月22日起至6月
    30日止由陳敏照等人簽署、以傳真方式發出之67紙採購單，
    送達對象亦為永發公司，有該等採購單附卷足稽(見原審卷
    (一)第9至99頁、卷(四)第13至23頁、第33至36頁），則締約前
    詢價、打樣、指示設計、商議、採購單送達，應邀參與干那
    公司召開之產前品質會議及產品細節會議者(見本院卷(二)第1
    4頁背面第(八))，及陳敏照就本件貨物提出各項要求、告知客
    戶需求甚至要求自貨款中扣除運費之對象，均為永發公司，
    足認系爭契約之當事人即為本件之兩造。
  2.此外，飛得是公司就系爭貨品給付遲延，訴請訴外人日日昌
    公司給付系爭空運費乙事，業經判決定讞，認定系爭契約之
    契約當事人係永發公司，日日昌公司為永發公司處理系爭契
    約之履行輔助人，飛得是公司請求日日昌公司給付系爭空運
    費無理由，有高雄地方法院96年度重訴38號、本院高雄分院
    98年度重上字第25號、最高法院99年度台上字第1684號等民
    事判決可考，益證系爭契約當事人為兩造無訛，飛得是公司
    辯稱係存在於日日昌公司與飛得是公司間云云，洵無可採。
(二)、永發公司得請求貨款數額為何？
    永發公司依系爭契約請求如附表編號1至20之貨款，飛得是
    公司認為僅得請求附表編號1至5、8、9、12、14、16及17(
    其中之1833元)等貨款，其餘則否認，並以前開情詞置辯。
    茲分述如下：
  1.附表編號1~5、8、9、12、14、16、17及15部分：
    編號1、3~5、8、9、12、14及16：飛得是公司認為永發公
      司得請求之金額與附表之原告即永發公司請求金額相符，
      此部分永發公司請求飛得是公司請付貨款，自非無理。
    編號2：飛得是公司認為永發公司得請求之金額為2688.96
      元(見本院卷(二)第176頁)，該筆訂單之發票WJ0000000(如
      附表所示)係編號2及15之訂單合併開立，兩筆訂單金額合
      計總價6665.52元，扣除CFS CHARGE (運費)82.58元後係
      永發公司就編號2及15向飛得是請求之金額6582.94元，而
      其中編號15之訂單因飛得是公司主張永發公司並未提出裝
      船許可，故永發公司無權請求，飛得是公司僅同意永發公
      司就編號2之訂單有請求權，主張應將編號2之商品價格依
      比例扣除運費46.06元，惟仍認得請求2688.96元(見本院
      卷(二)第176頁)，此部分容與後述編號15項併予敘明。
    編號15：編號15之42414號訂單無裝船許可，永發公司主
      張此項貨品是其生產，交付飛得是公司之股東陳敏照，為
      飛得是公司否認。然飛得是公司於其所提出之空運領單明
      細表(見原審卷(一)第268頁)有將42414號訂單列入。於其所
      提之空運費用invoice(見原審卷(一)第269頁)也有註明4241
      4號訂單。並於原審自承該42414號之採購單定作物係由永
      發公司製造經通過驗貨進而空運美國(見原審卷(二)第134至
      135頁)，堪認編號15之訂單是由永發公司製造交由飛得是
      公司空運出口，故永發公司請求此項貨款洵屬有據。飛得
      是公司辯稱無裝船許可，不得請求此項貨款云云，殊非可
      取。
    編號17：永發公司依據發票請求之金額為2665元，即每箱
      單價為41元，惟飛得是公司依採購單上之每箱單價28.2元
      為基準，扣除30 box free charge 846元計算後之1833
      元為永發公司得請求之金額(見本院卷(二)第177頁)。然本
      項並無銷售確認書，亦無飛得是公司同意永發公司所提單
      價41元之相關證據，因每箱單價41元屬有利永發公司之主
      張，應負舉證之責，其未能舉證以實其說，即難為其有利
      認定，由是飛得是公司主張以每箱28.2元為準，非無理由
      。據此，本項永發公司請求逾1833元部分，即無所據，不
      應准許。
    綜上所述，永發公司得請求給付如附表編號1至5、8、9、
      12、14至16所示「原告請求金額」及17之一部分1833元。
  2.附表編號6、7、10、11、13因無裝船許可部分：
    永發公司主張編號6、7、10、11、13雖無裝船許可，然確已
    交付飛得是公司，且有船艙訂位號碼可證(見本院卷(二)第102
    至108頁)。飛得是公司則以兩造關於系爭貨物品質之驗證，
    指定由干那公司為之，永發公司生產之系爭貨品如未取具干
    那公司簽發之裝船許可即難認符合債之本質，且信用狀約定
    以裝船許可為付款條件，永發公司自不得無裝船許可而請求
    付款等語答辯。經查：系爭貨品兩造約定由干那公司驗貨，
    並出具裝船許可為付款條件，為兩造所不爭執(見本院卷(二)
    第14至15頁)，並有信用狀申請書及信用狀在卷可據(見原審
    卷(一)第222至223頁、本院卷(二)第126至129頁)，堪認若無其
    他飛得是公司業已收受符合品質要求之系爭貨品相關證據時
    ，系爭貨品之品質要求及付款條件一旦有爭議，自應由永發
    公司於請求付款之際，提出裝船許可為據。而本件編號6、7
    、10、11、13項無裝船許可，永發公司雖主張該五筆訂單之
    貨物已依飛得是公司之指示送交干那公司在東莞之倉庫即深
    圳和記內陸集裝箱倉儲有限公司，並提出船艙訂位號碼(見
    本院卷(二)第104至108頁)為證，然為飛得是公司所否認，此
    部分事實，自應由永發公司舉證。惟永發公司未提出該倉儲
    公司為干那公司在東莞之倉庫之證明，亦未舉證其是依飛得
    是公司之指示送達該處，則附表編號6、7、10、11、13之貨
    品是否業已提出，即屬不明。永發公司又稱必有裝船許可，
    才會有船艙訂位號碼云云，惟果若永發公司業已交付干那公
    司或干那公司指定之倉庫，且驗貨合格，要求核發或補發裝
    船許可相關影本或副本，應非不可。既永發公司未能提出裝
    船許可，亦未證實其此部分貨物業已提出，以及產品合格等
    相關事證，則此部分貨款請求即失所據，難予准許。
  3.附表編號18~20：
    編號18~20部分(即發票HFD-1及HFD-2部分)，永發公司主張
    此部分商品係經飛得是公司指示送往訴外人佳利公司併櫃，
    且飛得是公司董事陳敏照有在送貨單(原審卷(三)第97至102頁
    )上簽名確認。飛得是公司辯稱此部分貨物係由佳利公司製
    造完成，且永發公司送至佳利公司之貨物為半成品，未依債
    務本旨交付。茲分析如下：
    編號18及編號19部分：
      (1)編號18部分：編號18之411990PBR採購單(本院卷(二)第26
        頁)所示之貨物為DR2152、DR2153、DR2154，數量分別
        為8、35、10，惟該筆訂單之裝船許可0000000(見原審
        卷(三)第331頁)所載之商品數量，則分別為5、35、10，
        已有差異。採購單與發票上之單價、數量則差異甚多，
        詳如附表編號18所示。
      (2)編號19部分：編號19之411991PBR採購單(本院卷(二)第28
        -29頁)所示之貨物為DR2155、DR2156、DR2157、DR2158
        、DR2159、DR2160、DR2161、DR2162、DR2163、DR2164
        、DR2165、DR2166，數量分別為15、15、15、10、10、
        10、10、10、10、10、10、10，與裝船許可單0000000(
        見原審卷(三)第330頁)上所載之商品、數量一致。而HFD-
        1對應之訂單編號為411990VISUA(即411990PBR)、41199
        1VISUA(即411991PBR)，與採購單、裝船許可上所載之
        品項及數量完全無法勾稽，金額亦有極大差異。
      (3)編號20部分：採購單所載之貨物為DR2138、DR2139、DR
        2140、DR2141、DR2142、DR2143、DR2144、DR2145、DR
        2146、DR2147、DR2148、DR2149，數量分別為225、225
        、225、20、20、20、155、155、155、50、50、50，與
        裝船許可0000000(見原審卷(三)第332頁)上所載之商品、
        數量相同。惟HFD-2對應之訂單編號為411855PBR (即
        411855VISUA)，雖採購單及裝船許可單之數量與HFD -2
        發票相同，然品項名稱不同，是否為相同之貨物，即非
        無疑，且金額亦差異甚大。
      (4)綜上，編號18至20之貨品，無銷售確認書可考，兩造就
        標的之數量、價格、品項有無意思合致，已然成謎。
    又永發公司雖主張編號18至20之商品已送往佳利公司併櫃
      並由飛得是公司董事陳敏照簽收云云，飛得是公司予以否
      認，則永發公司依舉證原則，自應就其主張證明之。然永
      發公司未能證實飛得是公司要求送往佳利公司？則該等貨
      品交付佳利公司，何以即完成應交貨飛得是公司之義務。
      且送至佳利公司之半成品，何謂業依債之本旨為給付。又
      HFD-1及HFD-2發票上之品項、數量及單價，與送貨單上之
      品項及數量，及與所對應之訂單及裝船許可上所載之品項
      、數量及單價，難以勾稽，如何證明HFD-1及HFD-2發票上
      所載之貨物即為飛得是公司所訂購之商品，即屬存疑。
    綜上所述，編號18至20之貨物，永發公司未能證實為兩造
      所購商品，且合乎約定品質並交付飛得是公司，則此範圍
      請求給付貨款，即無憑據，不應准許。
  4.據上所論，永發公司依系爭契約得請求如附表編號1至5、8
    至9、12、14至16、及部分17(1833元)，合計為29,915.79元
    (計算式：5440.57[編號1+16]+6582.94[編號2+15]+2838.28
    [編號3+14]+57.6[編號4]+73.2[編號5]+87[編號8] +12960[
    編號9]+43.2[編號12]+1833[編號17]=29,915.79)。逾此範
    圍之請求為無理由，應予駁回。
(三)、飛得是公司抵銷有無理由？得抵銷之金額？
    飛得是公司主張因系爭產品不符雙方約定之品質，經多次修
    改後，無法如期交貨，造成給付遲延，不得已委由佳利公司
    代工，並因此產生空運費用，係可歸責於永發公司事由，爰
    以系爭空運費為抵銷。永發公司則主張信用狀所載交貨期限
    為95年9月9日，並無遲延，且因飛得是公司始終無法確認色
    澤，使其無法備料生產，縱有遲延亦應由飛得是公司自行負
    責，且空運單上多數商品非其所製造，卻要其負擔空運費，
    亦不合理。另飛得是公司主張其代永發公司支付給台洲市黃
    岩允大禮品有限公司8538元，其對永發公司有8538元之返還
    請求權，亦併抵銷。
  1.按二人互負債務，而其給付種類相同，並均屆清償期者，各
    得以其債務，與他方之債務，互為抵銷；抵銷，應以意思表
    示，向他方為之，其相互間債之關係，溯及最初得為抵銷時
    ，按照抵銷數額而消滅，民法第334條第1項前段、第335條
    第1項定有明文。又給付有確定期限者，債務人自期限屆滿
    時起，負遲延責任；債務人遲延者，債權人得請求其賠償因
    遲延而生之損害，民法第219條第1項、第231條第1項亦有明
    文規定。
  2.經查飛得是公司訂購系爭貨品，均已指定交貨期日，有採購
    單及銷售確認書可證(見原審卷(一)第9至99頁、卷(四)第13至23
    頁、第33至36頁、卷(三)第276至315頁)，而永發公司自承該
    等貨物之出貨時間均逾採購單指定交貨日，則除永發公司業
    已證明給付逾期係因不可歸責於己之事由外，即應負遲延之
    責。永發公司雖主張兩造曾商議裝船期限為95年9月9日，可
    分批交貨，並未遲誤云云，但就雙方曾經議定變更採購單、
    銷售確認書之交貨日一節，永發公司並無足證以應其說，參
    諸飛得是公司曾於95年5月18日由陳敏照傳真予永發公司（
    收件人董事長黃清志），要求關切永發公司ＰＢＫ貨物交貨
    期限，永發公司亦於95年6月20日由董事長黃清志傳真予飛
    得是公司（收件人董事長王壽清），要求飛得是公司與干那
    公司溝通木桿濕度驗收以及托架設計等問題，雙方並自95年
    8月間起就遲延所造成之空運費用反覆爭執（見本院卷(二)第
    14頁背面至第17頁之(八)、(九)、(十三)、(十六)、(十九))，可見兩造自95
    年5月起即就交貨期限及空運費非無爭議，足認交貨期限並
    非信用狀上所載裝船期限95年9月9日，永發公司已交貨遲延
    ，自應負給付遲延責任。
  3.本件經比對飛得是公司所提出之空運費用發票明細表(見原
    審卷(二)第153頁)及附表永發公司請求款項詳目，僅有訂單編
    號39988PBM、41232PKM、41285PKM、42414PBM、411990VISU
    AL、411855VISUAL等六筆訂單(即附表編號2、3、14、15、
    18、20)為永發公司主張係其製造完成並請求飛得是給付貨
    款之項目，茲說明如下：
    附表訂單39988PBM、41232PKM、41285PKM、42414PBM (即
      附表編號2、3、14、15)部分：
      (1)其中39988PBM及42414PBM之訂單貨品係全數空運，並經
        核對採購單及空運相關單據(原審卷(二)第154至157頁)所
        示之訂單編號、品項、及數量皆相符；41232PKM及4128
        5PKM之訂單貨品則係部分空運部分海運，經核對採購單
        及空運相關單據(原審卷(二)第162至168頁)所示之訂單編
        號、品項、及數量，訂單編號及品項相符，惟空運相關
        單據之數量少於採購單上之數量，應可證此二筆訂單確
        係部分空運部分海運。核與飛得是公司自承附表編號2
        、15所示貨物全數改以空運方式運送，附表編號3、14
        項所示貨物則僅部分改以空運方式運送等情吻合，則飛
        得是公司因永發公司遲延交付貨物所生損害應以附表編
        號2、3、14、15所示貨物以空運運送之費用為限。
      (2)附表編號2、15所示貨物經飛得是公司於95年7月12日改
        以空運運送支出之費用為港幣18,923.53元，附表編號3
        、14所示貨物部分經飛得是公司於95年7月15日改以空
        運方式運送支出之費用為4,990.36元，上述四筆訂單之
        空運費用發票(見原審卷(二)第158、169頁)載有「OCEAN
        FREIGHT」之減項，經計算後之發票總金額亦已扣除該
        項金額，則附表編號2、3、14、15所增加之空運費用即
        為發票(原審卷(二)第158、169頁)所示之金額：港幣2391
        3.89元(計算式：18,923.53[附表編號2、15]+4,990.36
        [附表編號3、14]=23,913.89)。以95年7月港幣折換新
        臺幣為一比四‧二一四六計算，折合新臺幣100,787.48
        元【小數點第二位以下四捨五入，下同】，此範圍內請
        求抵銷，即非無據。
    附表訂單411855VISUAL、411990VISUAL(即附表編號18、
      20) 部分：
      此部分無事證足以證實兩造有採購合意，業如前述，則飛
      得是公司請求賠償此部分空運費亦失所據，所為抵銷抗辯
      ，自非有理。
    空運費用發票明細表(見原審卷(二)第153頁)中，除上開附
      表編號2、3、14、15、18及20外，其餘訂單貨品雖非永發
      公司所製造生產，然經比對該訂單編號及永發公司所提出
      採購單歸納表」(見原審卷(一)第7至8頁)中所示之67筆訂單
      編號，除6488PBR、5786PBR、75151PBR、5777PBR(即飛得
      是所提之被證46歸納表所示之第68、69、71、72筆訂單、
      見原審卷(四)第58至61頁)之外，均出現於上開歸納表中，
      而該67紙採購單係兩造不爭執之事實，故可認定除上述四
      筆訂單外，飛得是公司確實曾發出空運費用發票明細表中
      的其餘採購單予永發公司，然因雙方於生產製造過程中之
      糾紛已生，而6488PBR、5786PBR、75151PBR、5777PBR四
      筆訂單並非屬兩造不爭執之67紙採購單內，其餘雖有屬67
      筆採購單範圍者，然卷內並未見相對應銷售確認書，則關
      於貨品之數量、品項、單價，究有無意思合致，即屬有疑
      ，且飛得是公司稱該等產品最終由佳利公司製造完成，則
      此等貨品確係兩造業已合意之採購範圍，應由飛得是公司
      舉證，飛得是公司尚未證實即為抵銷，自非有據，不應准
      許。
  4.另飛得是公司主張其代永發公司支付給台洲市黃岩允大禮品
    有限公司8,538元，其對永發公司有該款之返還請求權，亦
    併抵銷。此部分永發公司業已於如附表編號6、7、10、11、
    13之貨款中為扣款，堪信永發公司亦認該款應扣除，則飛得
    是公司此部分為抵銷抗辯，要非無據，亦應准許。
  5.綜上總結，飛得是公司得以空運費新台幣100,787.48元，及
    代墊費8,538元為抵銷。
(四)、總而言之，永發公司得請求貨款為29,915.79元，飛得是公
    司之抵銷為上揭空運費新台幣100,787.48元，及代墊費8538
    元，已如前述。按以外國通用貨幣定給付額者，債務人得按
    給付時，給付地之市價，以中華民國通用貨幣給付之，民法
    第202條前段定有明文。由是，本件系爭契約以美金為給付
    ，則飛得是公司於97年1月以對永發公司之新臺幣100,787.
    48元抵銷，尚無不合。而依97年1月美金兌換新臺幣為一比
    三二‧一八匯率（見中央銀行外幣結帳價格表）換算，新台
    幣100,787.48元折合美金3,131.99元，加上前揭代墊款8,53
    8元，合計於11,669.99元之抵銷抗辯為有理由，則永發公司
    之貨款29,915.79元扣除11,669.99元後為18,245.8元，逾此
    範圍之請求為無理由。
五、綜上所述，上訴人永發公司本於系爭契約請求給付貨款，及
    上訴人飛得是公司為債務不履行及抵銷抗辯，均屬有據，爰
    分別核算請求給付及抵銷金額後，上訴人永發公司請求上訴
    人飛得是公司給付貨款美金18,245.8元及自起訴狀送達翌日
    即96年11月10日起至清償日止，按週年利率百分之五計算之
    利息，為有理由，應予准許。逾此所為請求，為無理由，則
    上訴人永發公司請求飛得是公司應再給付美金7945.99元本
    息，核非有理，應駁回其上訴。而上訴人飛得是公司請求廢
    棄原判決逾上開應給付範圍之請求，要屬有理。原審就應給
    付逾美金18,245.8元本息部分，為上訴人飛得是公司敗訴之
    判決，尚有未洽，上訴意旨求予廢棄改判，為有理由，爰由
    本院予以廢棄改判如主文第一、二項所示。至於上訴人永發
    公司得請求給付前開貨款部分，原審為其勝訴判決，並諭知
    供擔保為准、免假執行之宣告，經核於法並無不合，上訴人
    飛得是公司就此部分之上訴，求予廢棄改判，為無理由，應
    駁回其上訴。
六、本件判決之基礎已臻明確，兩造其餘攻擊防禦方法及主張舉
    證，於判決結果不生影響，無一一審究之必要，附此敘明。
七、據上論結，本件永發公司之上訴為無理由，飛得是公司之上
    訴為一部有理由、一部無理由，依民事訴訟法第450條、第
    449條第1項、第79條但書、第78條，判決如主文。
中    華    民    國   100    年    10    月    18    日
                  民事第十四庭
                      審判長法  官  林金村
                            法  官  陳秀貞
                            法  官  周祖民
正本係照原本作成。
兩造均不得上訴。
中    華    民    國   100    年    10    月    19    日
                             書記官  蕭進忠